# 企业会计准则第 12 号——债务重组

提问人：一云 时间：2019-05-31 09:26:25
陈老师： 2019 年 6 月 17 日起施行的最新颁布的《企业会计准则第 12号——债务重组》中规定：放弃债权的公允价值与账面价值之间的差额，应当计入当期损益； ，所清偿债务账面价值与转让资产账面价值之间的差额计入当期损益。
-------------请问：那是计入当期损益哪个科目呢？

回答人：chenyiwei
目前还不确定，请等待官方应用指南的发布。目前有解读认为新准则下把债权人的两类损益（重组债权的账面价值和公允价值之间的差额、抵债资产的公允价值和账面价值之间的差额）并入一个损益项目了。

提问人：沉默羔羊 时间：2019-08-16 13:45:51
请教陈老师，如果上市公司不涉及非货币性资产和债务重组的业务，那么在披露 2019 年半年报时，还需要将这两个准则的变更做会计政策变更公告吗？

回答人：chenyiwei
不需要。